臺灣臺南地方法院刑事判決　
109年度交易字第965號
公  訴  人  臺灣臺南地方檢察署檢察官
被      告  胡茂混


            陳凱鈺



上列被告因過失傷害案件，經檢察官提起公訴（109年度調偵字
第2024號），本院判決如下：
    主  文
本件公訴不受理。
    理  由
一、本件公訴意旨詳如附件起訴書所載。
二、按告訴乃論之罪，告訴人於第一審辯論終結前，得撤回其告
    訴；告訴乃論之罪，其告訴經撤回者，應諭知不受理之判決
    ，並得不經言詞辯論為之，刑事訴訟法第238條第1項、第30
    3條第3款、第307條分別定有明文。
三、查本件告訴人胡茂混告訴被告陳凱鈺；及告訴人陳凱鈺告訴
    被告胡茂混過失傷害案件，公訴人認均係觸犯刑法第284條
    前段之過失傷害罪，依同法第287條前段規定，須告訴乃論
    。茲因被告二人彼此和解，各以告訴人身分具狀撤回本案刑
    事告訴，有本院調解筆錄、刑事撤回告訴狀2份附卷可稽（
    見本院卷第39至43頁）。揆諸上開說明，爰不經言詞辯論，
    逕為不受理判決之諭知。
四、依刑事訴訟法第303條第3款、第307條，判決如主文。
中　　華　　民　　國　　109 　年　　11　　月　　16　　日
                  刑事第六庭  法　官  孫淑玉
以上正本證明與原本無異。
如不服本判決應於收受本判決後20日內向本院提出上訴書狀，並
應敘述具體理由。其未敘述上訴理由者，應於上訴期間屆滿後20
日內向本院補提理由書狀（均須按他造當事人之人數附繕本）「
切勿逕送上級法院」。 
　　　　　　　　　　　　　　　書記官  洪千棻
中　　華　　民　　國　　109 　年　　11　　月　　17　　日

【附件】
臺灣臺南地方檢察署檢察官起訴書
                                   109年度調偵字第2024號
　　被　　　告　胡茂混　男　75歲（民國00年00月0日生）
　　        　　　　　　住○○市○○區○○里0鄰○○○路0
　　　　　　　　　　　　　號
　　　　　　　　　　　　國民身分證統一編號：Z000000000號
　　　　　　　　陳凱鈺　男　26歲（民國00年0月0日生）
　　　　　　　　　　　　住○○市○○區○○○000號
　　　　　　　　　　　　居臺南市○○區○○街000號
　　　　　　　　　　　　國民身分證統一編號：Z000000000號

以上被告等因過失傷害案件，已經偵查終結，認應該提起公訴，
茲將犯罪事實及證據並所犯法條分敘如下：
　　　　　犯罪事實
一、胡茂混於民國108年11月20日19時23分，騎乘L8X-387號普通
    重型機車沿仁德區沿永德路由北往南方向行駛，陳凱鈺同一
    時間騎乘192-LWR號普通重型機車沿永德路由南往北方向行
    駛而來，至永德路與開發三路交岔路口，胡茂混機車欲左轉
    開發三路時，未讓直行車先行，跨越雙黃線提前逆向行駛，
    陳凱鈺機車亦疏未注意於無號誌交岔路口應注意車前狀況並
    減速慢行，致雙方發生撞擊倒地，造成胡茂混左腕挫傷、左
    膝、左小腿及左踝擦傷，陳凱鈺頭部擦挫傷併撕裂傷1公分
    、鼻骨閉鎖性骨折、左側較小趾近端趾骨移位閉鎖性骨折、
    上下唇撕裂傷各2公分之傷害。二人於事故後停留在現場自
    動向警方表示為肇事車輛駕駛人。
二、案經胡茂混及陳凱鈺訴由臺南市政府警察局歸仁分局報告偵
    辦。
        證據並所犯法條
一、證據清單
編號 證據方法 待證事實 1 被告兼告訴人胡茂混於警詢及偵查中之自白 被告兼告訴人胡茂混坦承有於上開時、地，騎車與告訴人陳凱鈺發生車禍事故，致告訴人胡茂混受傷，其駕駛行為確有過失之事實。 2 被告兼告訴人陳凱鈺於警詢及偵查中之自白 被告兼告訴人陳凱鈺於上開時、地，騎車與告訴人胡茂混發生車禍事故，致告訴人胡茂混因而受傷之事實。 3 ⑴臺南市政府警察局歸仁分局道路交通事故現場圖、道路交通事故調查報告表㈠㈡各1 份 ⑵現場照片  證明本件車禍事故被告車輛、告訴人兼被告等機車之行向、當時路況、車損情形。 4 臺南市車輛行車事故鑑定委員會109年7月27日南市交鑑字第1090875531號函附之南鑑0000000案鑑定意見書 證明被告兼告訴人胡茂混，跨越雙黃線提前左轉，轉彎車未讓直行車先行為肇事主因，被告兼告訴人陳凱鈺行經無號誌交岔路口未注意車前狀況，未減速慢行為肇事次因。 5 診斷證明書共2張 證明告訴人兼被告胡茂混及陳凱鈺因本件車禍事故受有如犯罪事實欄所述傷害之事實。 6 臺南市政府警察局道路交通事故肇事人自首情形紀錄表 證明被告兼告訴人二人有於肇事後，停留於現場，且主動向到場處理警員坦承為肇事人之事實。 
按，雙黃線禁止跨越，至交岔路口轉彎車應讓直行車先行，至無
號誌交岔路，應減速慢行，注意車前狀況，道路交通規則第93條
第1項第2款、第94條第3項第102條第1項第5、7款，道路交通標
誌標線號誌設置規則第165條第1項訂有明文，被告二人騎乘機車
，對此規則應甚熟稔，且當時並無不能注意之情形，均違反注意
規定行駛，造成車禍雙方倒地受傷，雖對方亦有之過失，亦不能
解免被告二人之肇事責任，且雙方因本件車禍受傷，雙方過失傷
害事證明確，犯嫌堪以認定。
二、核被告二人所為，均係犯刑法第284 條前段之過失傷害罪嫌
    。被告二人於肇事後未被偵查機關發覺前，留在肇事現場，
    主動向到場處理員警坦承肇事，自首而願接受裁判，有上開
    道路交通事故肇事人自首情形紀錄表在卷可考，堪認符合自
    首之要件，請依刑法第62條前段規定，減輕其刑。
三、依刑事訴訟法第251 條第1 項提起公訴。
　　　　　此　致
臺灣臺南地方法院
中　　華　　民　　國　 109　　年　　10　　月　　11　　日
　　　　　　　　　　　　　　  檢察官　陳  鋕  銘 
本件正本證明與原本無異
中　　華　　民　　國　 109　　年　　10　　月　　20　　日
　　                          書記官  洪  邵  歆
附錄本案所犯法條全文：
中華民國刑法第284條
因過失傷害人者，處 1 年以下有期徒刑、拘役或 10 萬元以下
罰金；致重傷者，處 3 年以下有期徒刑、拘役或 30 萬元以下
罰金。